【裁判字號】    96,訴,696
【裁判日期】    970131
【裁判案由】    給付貨款
【裁判全文】
臺灣新竹地方法院民事判決               96年度訴字第696號
原      告  耀程科技股份有限公司
法定代理人  乙○○
訴訟代理人  許朝財律師
複代理人    盧建宏律師
被      告  訊康科技股份有限公司
                      號
法定代理人  甲○○
                      號
訴訟代理人  羅秉成律師
訴訟代理人  戴愛芬律師
複代理人    黃振洋律師
上列當事人間給付貨款事件，本院於民國97年1月28日辯論終結
，判決如下：
    主  文
被告應給付原告新台幣新台幣伍拾柒萬柒仟零陸拾貳元，及自民
國九十六年十月四日起至清償日止，按週年利率百分之5計算之
利息。
原告其餘之訴駁回。
訴訟費用由被告負擔二分之一，餘由原告負擔。
本判決第一項於原告以新台幣壹拾玖萬參仟元供擔保後，得假執
行。但被告如以新台幣伍拾柒萬柒仟零陸拾貳元為原告預供擔保
，得免為假執行。
原告其餘假執行之聲請駁回。
    事實及理由
一、原告起訴主張被告曾於民國 (下同)96 年1月24日、3月12日
    向原告訂購貨品，訂單號碼分別為POX-710020、POX-730021
    ，買賣價金分別為美金17,455元、17,450元，合計美金
    34,905元，以起訴時新台幣與美金匯率計算 (新台幣
    33.060元比1美元)，總計為新台幣0000000元，兩造約定交
    易條件為「FOB H.K.」，付款條件為月結30天電匯付款(O/A
    30 DAYS T/T)，訂單號碼POX-710020部分，原告已依約於96
    年3月30日由大陸工廠運送至香港，完成交貨，訂單
    POX-730021部分被告於96年4月17日傳真出貨指示，通知原
    告於96年4月24日出貨，其後被告於96年4月20日傳真出貨指
    示，通知原告出貨日期為96年5月8日，原告業已完成貨品製
    造，將貨品於96年4月底由大陸工廠運送至香港，詎被告竟
    藉口訂單號碼POX-710020貨品有問題為由，就POX-730021訂
    單貨品要退貨，惟原告就部分之貨品已完成製造，並依民法
    第235條之規定，以準給付事情通知被告，以代提出，被告
    竟拒絕給付貨款，是以起訴請求原告給付前述貨款及起訴狀
    送達之翌日起算之法定利息。
二、被告則主張因被告向原告所訂購，訂單號碼為POX-71007之
    貨品 (網路磁碟機)外銷至美國，因產品外觀設計不良，造
    成使用者受傷，被告於96年5月接獲消費者投訴後，要求原
    告退貨處理，經兩造協商達成「退回460台機器，每台由被
    告公司支付美金2元，並折抵貨款，乙方 (即原告)同意甲方
    (即被告)取消下訂單500台」之協議，即由被告退回訂單
    POX-710007之機器460台，以折扺原告已出貨，被告尚未交
    付貨款之訂單POX-71020之貨款，並取消原告尚未出俱，被
    告已下訂之訂單POX-730021之訂單500台，因此兩造早已達
    成「折抵訂單POX-710007之貨款、取消POX-730021之訂單」
    之合意，而被告所提出之兩造未簽署之協議書僅係確認性質
    ，並無礙兩造已達成解約合議之事實，原告所主張被告所附
    加之「取消已下訂單 (訂單號碼POX-730021)500台」之條件
    為新要約，已遭原告拒絕承諾，觀該協議書之前之內容有「
    乙同意甲方取消已下訂單500台」之條款，即係指訂單號碼
    POX-730021，原告該部分之主張並無理由，應駁回原告之請
    求。
三、兩造不爭執之事項如下：
(一)、被告確實有向原告於96年1月24日，96年3月12日訂購訂單號
    碼分別POX-710020、POX7-30021買賣價金為美金17,455元、
    17,450元之貨品。
(二)、POX-710020訂單，原告已經交貨。POX-730021訂單，原告已
    依約出貨。
四、兩造爭執事項：
(一)、POX-710020訂單貨款是否交付？（被告主張已以POX-710007
    訂單之貨款折抵，原告否認。）
(二)、POX-730021訂單契約是否已解除？
(三)、就POX-730021訂單部分，被告是否有作出貨指示？
五、就前述爭點，本院判斷如下：
(一)、就兩造前述POX-710020訂單貨款是否交付？
  1.就此部分訂單，被告雖主張兩造已合議以訂單號碼POX-7100
    07之貨款折抵，但原告否認兩造就此有合意。
  2.被告就前述主張雖提出兩造人員往來之電子郵件為證據，主
    張兩造就POX-710020訂單貨款已同意以前述POX-710007訂單
    貨款抵付，惟證人即負責處理該協商事務之原告公司職員許
    志毅在本院證稱「一開始被告反應產品有問題，我們要針對
    問題解決，但被告無法提出不良品的原因，我們同意7號訂
    單部分退貨，但必須接受我們條件，第一份協議書沒有註明
    哪壹張訂單要退貨，第二回協議書我們要求填入訂單號碼，
    第二份協議書訂單號碼是空白回傳給我們，我們回傳7號的
    貨，第三份協議書，被告是連同第21號訂單一併退回，但之
    前協商過程均未提到21號訂單要一併退貨。收到第三份協議
    書後，我們認為不合理，就不再與被告協商。」 (本院97年
    1月28日言詞號論筆錄)，且證人即被告公司負責本件貨款爭
    議協商之職員廖遠學在本院亦證稱兩造就前述貨款協商時，
    其要求一併取消最後一批貨 (即POX-730021訂單)，但原告
    公司不同意，是以未簽署該協議書，復有原告並提出經兩造
    修改2次但未簽署之協議書 (原證1至3)為證，是以兩造顯就
    兩造前述POX-710020訂單貨款以POX-70007訂單貨款抵付部
    分未達成協議。
  3.至被告雖提出兩造往來之宿郵件，以證明就此部分之貨款兩
    造已達成約定，惟該電子郵件僅係兩造在協商過程之往來紀
    錄，被告公司既要求將前述POX-710020訂單貨款之支付與取
    消PO X-730021訂單一併協議，為原告所拒絕，是以尚難以
    該電子郵件證明兩造就前述POX-710020訂單貨款以POX-7100
    07訂單貨款抵付已有協議，被告此部分主張並無可採。
(二)、兩造前述POX-730021訂單契約是否已解除？
    如前述說明，兩造就解除前述POX-730021訂單契約部分，因
    原告不同意，是以兩造未簽署協議書，所以兩造前述POX-73
    0021訂單契約並未解除。
(三)、就兩造POX-730021訂單部分，被告是否有作出貨指示？
    就兩造前述POX-730021訂單部分，被告已通知原告出貨，原
    出貨時間96年4月24日，後改為96年5月8日，但因兩造POX-7
    30007訂單產品有問題，故要求原告暫停出貨，核與證人即
    原告職員陳真惠證述內容相符，復有出貨指示傳真2紙在卷
    可稽 (聲證5)，是以就兩造POX-730021訂單部分，被告顯已
    為出貨指示。
六、基於以上判斷，就原告之請求是否准許，本院判斷如下：
(一)、就訂單號碼POX-710020部分，原告既已完成交貨程序，且被
    告也收受該貨物，被告自有給付貨款之義務，至被告另主張
    該產品有瑕疵致有顧客投訴，惟就該部分主張，被告未舉證
    證明，自難認該部分主張可採信，是以原告請求此部分之貨
    款美金17,455元，依起訴時中央銀行96年9月10日公告之匯
    率為美金1元可兌換新台幣33.060元，此部分之貨款為新台
    幣577,062元及自起訴狀送達之翌日96年10月4日起至清償日
    止按週年利率百分之5計算之法定利息，於法自屬有據，應
    予准許。
(二)、至就訂單號碼POX-730021，被告雖已為出貨指示，但原告僅
    將該貨品送至香港貨倉中，但被告未完成領貨，即該貨物尚
    未交付被告，依證人陳真惠之證述，關於貨款之給付，依兩
    造之約定，係被告收受該貨物後30天付款，但本件就訂單號
    碼POX-730021部分，被告既未收受該貨物，原告主張依兩造
    約定請求給付貨款即屬無據，是以就原告請求此部分之貨款
    及法定利息部分，應予駁回。至證人陳真惠另證稱被告職員
    同意在更改出貨指示30天內給付此部分之貨款，惟就此部分
    ，為被告所否認，且無其他證據證明，自難認證人陳真惠此
    部分之證述內容可採。
七、假執行之宣告：
    就原告前述勝訴部分，原告陳明願供擔保，聲請宣告假執行
    被告陳明願供擔保請准宣告免為假執行，均核無不合，爰各
    酌定相當擔保金額准許之。至原告敗訴部分，其假執行之聲
    請失所附麗，併予駁回。
八、結論：原告之訴為一部理由，一部無理由，民事訴訟法第
    第79條、第390條第2項、第392條第2項判決如主文。
中    華    民    國    97    年    1    月    31    日
                  民事第一庭    法  官  王銘勇
以上正本係照原本作成。
如對本判決上訴，須於判決送達後20日內向本院提出上訴狀。
中    華    民    國    97    年    1    月    31    日
                                書記官  曾秀貞


司法院資訊處製作；財團法人民間司法改革基金會備份。
